【裁判字號】    98,再抗,24
【裁判日期】    981215
【裁判案由】    退還履約保證金
【裁判全文】
臺灣高等法院民事裁定                  98年度再抗字第24號
聲  請  人  甲○○
上列聲請人因與相對人乙○○等間退還履約保證金事件，對於中
華民國98年9月30日本院98年度再抗字第19號確定裁定，聲請再
審，本院裁定如下：
    主  文
聲請駁回。
聲請訴訟費用由聲請人負擔。
    理  由
一、按提起再審之訴，應提出再審訴狀，再審訴狀應記載再審理
    由及關於再審理由並遵守不變期間之證據，民事訴訟法第50
    1條第1項定有明文；此項規定，於對確定裁定聲請再審準用
    之，同法第507條規定亦有明文。而所謂表明再審理由，必
    須指明確定裁判有如何合於再審事由之具體情事，始為相當
    ；若僅泛言有何條款之再審事由，而無具體情事者，即不能
    謂已合法表明再審理由，其聲請即屬不合法，且毋庸命其補
    正，逕行駁回之（最高法院60年台抗字第688號、61年臺再
    字第137號、64年台聲字第76號判例參照）。
二、本件聲請意旨略以：聲請人與相對人間退還履約保證金事件
    ，相對人主張「履次對聲請人通知交屋，聲請人均拒絕辦理
    」云云，惟相對人之通知函非依原約定之通訊地址送達，其
    通知不生效力，難認已依債之本旨提出給付，臺灣士林地方
    法院92年度訴字第707號一審確定判決（下稱士林地院確定
    判決）據以認定符合民法第235條規定之要件，而為有利相
    對人之認定，其適用法規顯有錯誤，並有判決理由與主文矛
    盾之不合法。雖聲請人嗣對原確定判決提起再審之訴，惟遭
    原法院98年度再字第5號、本院98年度抗字第888號及98年度
    再抗字第19號確定裁定駁回，因士林地院確定判決有上述再
    審理由，爰依民事訴訟法第567條、第496條第1項第1、2、1
    3款規定，對本院98年度再抗字第19號確定裁定聲請再審等
    語。
三、經查，上開士林地院確定判決為相對人請求聲請人給付履約
    保證金之勝訴判決，聲請人嗣對原確定判決提起再審之訴，
    經原法院98年度再字第5號、本院98年度抗字第888號民事裁
    定以聲請人逾時提起再審之訴係不合法，駁回其起訴。聲請
    人對於本院98年度抗字第888號確定裁定，聲請再審，經本
    院98年度再抗字第19號民事裁定以聲請未表明再審理由，駁
    回其聲請等情，業經本院調取上開卷宗核實無誤。惟聲請人
    上開意旨所陳再審理由，核係對上開士林地院確定判決有所
    指摘，而就本件聲請再審之本院98年度再抗字第19號確定裁
    定，僅主張依民事訴訟法第507條、第496條第1項第1、2、1
    3款聲請再審，惟並未表明有何具體之再審事由，依首揭說
    明，難認已合法表明再審理由，其聲請再審程式即不合法，
    自應予駁回。
四、據上論結，本件再審之聲請為不合法，爰裁定如主文。
中    華    民    國    98    年    12    月    15    日
                    民事第十一庭
                        審判長法  官  鄭雅萍
                              法  官  劉坤典
                              法  官  徐福晉
正本係照原本作成。
不得抗告。
中    華    民    國    98    年    12    月    15    日
                              書記官  黃瑞芬

司法院資訊處製作；財團法人民間司法改革基金會備份。
